【裁判字號】    92,上訴,1531
【裁判日期】    920930
【裁判案由】    違反毒品危害防制條例
【裁判全文】
臺灣高等法院高雄分院刑事判決                  九十二年度上訴字第一五三一號
    上  訴  人  台灣高雄地方法院檢察署檢察官
    上  訴  人
    即  被  告  甲○○
右上訴人因被告違反毒品危害防制條例案件，不服臺灣高雄地方法院九十二年度訴字
第一０五七號中華民國九十二年六月二十四日第一審判決（起訴案號：臺灣高雄地方
法院檢察署九十二年度毒偵字第四一六號，併辦案號：同署九十二年度毒偵字第一五
二七、一八四七、二六一一、三二五八號），提起上訴，暨移
署九十二年度毒偵字第四六０七、四七四六號），本院判決如左：
      主  文
原判決撤銷。
甲○○連續施用第一級毒品，累犯，處有期徒刑壹年。海洛因貳小包（壹包淨重零點
壹壹公克，包裝重零點貳貳公克，壹包淨重零點壹壹公克，包裝重零點參參公克）沒
收銷燬，注射針筒壹支沒收。
      事  實
一、甲○○前因違反麻醉藥品管理條例案件，於八十六年間經法院判處有期徒刑六月
    確定，於八十七年十二月十七日執行完畢。復於八十八年間因施用毒品案件，經
    法院裁定送觀察、勒戒、強制戒治、停止戒治付保護管束、撤銷停止戒治，強制
    戒治期滿後，業經台灣高雄地方法院檢察署檢察官於九十一年一月二十三日以九
    十年度戒毒偵字第一二二九號為不起訴處分確定。
二、詎甲○○不知警惕，於不起訴處分確定五年內，仍基於施用第一級毒品海洛因之
    概括犯意，自九十一年八月二十六日某時起，至九十二年四月二十二日某時止，
    連續在高雄市○○區○○路二二四之一號住處等地，將第一級毒品海洛因加水混
    合，再以針筒注射身體之方法，施用第一級毒品海洛因多次。並分別於：(一)九十
    一年八月二十八日下午五時二十分許，在高雄縣警察局鳳山分局，經員警採尿檢
    驗而查獲。(二)九十一年十二月十六日上午十一時五十分，在高雄市政府警察局前
    鎮分局，經員警採尿檢驗而查獲。(三)九十二年一月九日下午二時五十五分許，在
    高雄市○鎮區○○街五十一號前，經警盤查，當場扣得第一級毒品海洛因一包（
    淨重０．一一公克，包裝重０．二二公克）及其所有預備供施用海洛因所用之注
    射針筒一支。(四)九十二年二月六日下午，在高雄市政府警察局苓雅分局，經員警
    採尿檢驗而查獲。(五)九十二年四月六日下午三時三十五分許，在高雄縣警察局鳳
    山分局，經員警採尿檢驗而查獲。(六)九十二年四月二十三日下午四時三十五分許
    ，在高雄市政府警察局苓雅分局，經員警採尿檢驗而查獲。(七)九十二年四月二十
    四日下午一時四十分許，在高雄市前鎮區鎮○○街二十巷三號，經警搜索，當場
    扣得第一級毒品海洛因一包（淨重０．一一公克，包裝重０．三三公克）。
二、案經高雄市政府警察局小港分局、前鎮分局、苓雅分局及高雄縣警察局鳳山分局
    、林園分局先後移送，經台灣高雄地方法院檢察署檢察官聲請法院裁定先令入戒
    治處所施以強制戒治後偵查起訴及移送併辦。
      理  由
一、上訴人即被告甲○○（下稱被告）於九十一年八月二十八日、十二月十六日、九
    十二年一月九日、二月六日、四月六日、四月二十三日、四月二十四日經警採尿
    送檢驗結果，均呈嗎啡陽性反應，有列管毒品人口尿液檢體採集送驗紀錄表、台
    灣檢驗科技股份有限公司濫用藥物尿液檢驗報告、姓名對照表、高雄市立凱旋醫
    院九十一年十二月二十五日高市凱醫檢字第００七七九號煙毒尿液檢驗成績書、
    姓名對照表、高雄市立凱旋醫院九十二年一月二十二日高市凱醫檢字第００八０
    七號煙毒尿液檢驗成績書、姓名對照表、高雄市立凱旋醫院九十二年二月二十四
    日高市凱醫檢字第００八五七號煙毒尿液檢驗成績書、姓名對照表、高雄縣政府
    衛生局九十二年四月二十二日九二煙檢字第六三二號煙毒尿液檢驗成績書、列管
    毒品人口尿檢體採集送驗紀錄表、台灣檢驗科技股份有限公司濫用藥物尿液檢驗
    報告、姓名對照表、高雄縣政府衛生局九十二年五月七日九二煙檢字第七五六號
    、煙毒尿液檢驗成績書附卷可稽（見警七卷第二～三頁、警二卷第五～六頁、偵
    查一卷第十九～二十頁、見警三卷第二～四頁、警五卷第四～五頁、警六卷第四
    ～五頁、原審卷第四八～四九頁），並有第一級毒品海洛因二包（一包淨重０．
    一一公克，包裝重０．二二公克，一包淨重０．一一公克，包裝重０．三三公克
    ）及被告購買預供施用第一級海洛因之工具注射針筒一支扣案可佐，而扣案第一
    級毒品海洛因成分亦經鑑定無訛，復有法務部調查局調科壹字第二二００一五二
    九五號、第000000000號鑑定通知書二紙在卷足參（見偵查一卷第二二
    頁、原審卷第六０頁），再被告亦供述於事實欄所載時地連續施用第一級毒品海
    洛因之情，互核上開各節，被告之自白堪認與事實相符。至被告辯稱九十二年四
    月二十四日所扣得之物並非第一級毒品海洛因一節，因該日扣得之物已經法務部
    調查局鑑定確為第一級毒品海洛因，已如前述，被告此部分所辯即無可採。又被
    告於八十八年間因施用毒品案件，經法院裁定送觀察、勒戒、強制戒治、停止戒
    治付保護管束、撤銷停止戒治，強制戒治期滿後，業經台灣高雄地方法院檢察署
    檢察官於九十一年一月二十三日以九十年度戒毒偵字第一二二九號為不起訴處分
    確定，被告於五年內再施用第一級毒品海洛因，亦經台灣高雄地方法院檢察署檢
    察官聲請法院裁定先令入戒治處所施以強制戒治，有台灣高雄地方法院檢察署刑
    案資料查註紀錄表及臺灣高等法院被告全國前案紀錄表、不起訴處分書、台灣高
    雄地方法院九十二年度毒聲字第一二八五號刑事裁定在卷足憑（見偵查一卷第二
    一、二五頁）。從而，被告於不起訴處分確定後五年內再連續施用第一級毒品，
    事證明確，被告犯行堪以認定。
二、核被告所為，係犯毒品危害防制條例第十條第一項施用第一級毒品罪。被告先後
    多次施用第一級毒品之犯行，時間緊接，犯罪構成要件相同，顯係基於概括犯意
    反覆為之，應依連續犯之規定，論以一罪，並加重其刑。被告連續持有第一級毒
    品之行為，已為各該次施用毒品之行為所吸收，均不另論連續持有第一級毒品罪
    。公訴人雖僅就九十二年一月九日下午二時五十五分許回溯二十四小時內某時施
    用第一級毒品犯罪行為起訴，餘者未於起訴書中及，但連續犯為裁判上一罪，
    檢察官就犯罪事實一部起訴，依刑事訴訟法第二百六十七條規定，其效力及於全
    部，法院自屬有權一併審理。被告前因違反麻醉藥品管理條例案件，於八十六年
    間經法院判處有期徒刑六月確定，於八十七年十二月十七日執行完畢，有台灣高
    等法院被告全國前案紀錄表在卷足憑，五年以內再犯有期徒刑以上之本罪，為累
    犯，應依法遞加重其刑。
三、原審以被告罪證明確，予以論罪科刑，固非無見，惟查：(一)原審就被告自九十一
    年八月二十六日某時起，至九十一年十二月十六日中午十二時十分許回溯二十四
    四小時內某時之前止，施用第一級毒品海洛因犯行未及審酌，尚有未洽。(二)被告
    強制戒治期滿後，經台灣高雄地方法院檢察署檢察官於九十一年一月二十三日以
    九十年度戒毒偵字第一二二九號為不起訴處分確定，有該不起訴處分書在卷可按
    ，原審判決誤載為檢察官於九十年三月七日以九十年度戒毒偵字三二０號為不起
    訴處分確定，亦有不當。被告上訴意旨指摘原審判決量刑過重，雖無理由，檢察
    官上訴意旨指摘原判決不當，為有理由，自應予以撤銷改判。爰審酌被告有事實
    欄所載前科，且經法院裁定送觀察、勒戒、強制戒治、停止戒治付保護管束、撤
    銷停止戒治，強制戒治期滿後，復經不起訴處分確定，竟不知警惕，再施用毒品
    ，顯見其惡習已深，無法自拔，惟念其施用毒品僅戕害己身，未危及他人等一切
    情狀，仍如原審量處如主文所示之刑。扣案之海洛因二小包（一包淨重０．一一
    公克，包裝重０．二二公克，一包淨重０．一一公克，包裝重０．三三公克）為
    毒品，應依毒品危害防制條例第十八條第一項前段規定宣告沒收銷燬。另扣案之
    注射針筒一支為被告所有，且係預備供施用第一級毒品海洛因所用工具，業據被
    告供承在卷，爰依刑法第三十八條第一項第二款宣告沒收。
據上論結，應依刑事訴訟法第三百六十九條第一項前段、第三百六十四條、第二百九
十九條第一項前段、毒品危害防制條例第十條第一項、第十八條第一項前段、刑法第
十一條、第五十六條、第四十七條、第三十八條第一項第二款，判決如主文。
本案經檢察官方娜蓉到庭執行職務。
中    華    民    國      九十二      年      九      月     三十   日
                              臺灣高等法院高雄分院刑事第一庭
                                  審判長法官  曾永宗
                                        法官  邱永貴
                                        法官  郭玫利
右正本證明與原本無異。
如不服本判決應於收受本判決後十日內向本院提出上訴書狀，其未述上訴理由者，
並得於提起上訴後十日內向本院補提理由書狀（均須按他造當事人之人數附繕本)「
切勿逕送上級法院」。
                                      書記官  鄭靜芳
中    華    民    國      九十二      年      九      月     三十   日
附錄本判決論罪科刑法條
毒品危害防制條例第十條第一項：
施用第一級毒品者，處六月以上五年以下有期徒刑。


司法院資訊處製作；財團法人民間司法改革基金會備份。
